【裁判字號】    89,婚,411
【裁判日期】    890719
【裁判案由】    離婚等
【裁判全文】
臺灣板橋地方法院民事判決  八十九年度婚字第四一一號
    原      告  甲○○
    被      告  乙○○○
    訴訟代理人  鄭慶隆律師
右當事人間請求離婚事件，本院判決如左：
    主      文
原告之訴駁回。
訴訟費用由原告負擔。
    事      實
甲、原告方面：
  一、聲明：求為判決准原告與被告離婚。
  二、陳述：
  （一）兩造於民國六十八年八月二十八日結婚，婚後育有張紫瑩、張珮瑩及張閔皇
        三名子女，並約定以臺北縣樹林市○○街一一二巷三四號一樓為同居處所，
        然被告自八十七年十二月後，以和朋友合夥從事改作衣服名義，先搬至臺北
        縣板橋市居住，初尚正常返家，嗣於八十八年三月起，被告時常遲於晚上十
        時、十一時許方行返家，中午則無法與之離絡，自八十八年五月間起並經常
        上午六時即出門，晚上近十一時許方始返家，而自八十八年七月後，被告即
        完全離家不願與原告同居。
  （二）嗣經原告發現，被告係與訴外人吳賢卿於外同居，今被告無任何理由即棄原
        告而去，有未履行同居義務之情事，且與他人通姦，是依民法第一千零五十
        二條第一項第五款，請求訴請離婚。
  三、證據：提出原告身分證影本一件、戶籍謄本一件，並聲請訊問證人即兩造之女
      張紫瑩，
乙、被告方面：
  一、聲明：求為判決駁回原告之訴。
  二、陳述：
  （一）自兩造婚後，原告即好逸惡勞，沈迷六合彩賭博及股市交易，幾年間即將祖
        產揮霍迨盡，而家計支出包括三名子女之學雜費用泰半賴被告靠裁縫收入與
        娘家之資助、借貸以支應，被告自兩造結婚二十年來，始終努力工作為原告
        、子女及家庭付出奉獻，詎原告不知憐惜及感激，反而於被告婉勸其戒賭及
        玩股票時，對被告惡言相向並拳打腳踢，甚至多次恐嚇欲殺害被告，八十八
        年八月間，更因被告拒絕提供名下唯一全家賴以居住之房屋供原告炒作期貨
        ，竟於十日間連續二次當著三名子女之面，動手毆打被告之餘，復持西瓜刀
        追殺被告，另被告感到極端恐懼，為免遭到不測，為原告所殺害，被告因此
        隻身暫時避居於所租賃用於從事裁縫、修改衣服之營業場所即臺北市○○路
        四二三巷八二號一樓，在確定原告不會殺害被告之前，不敢回去與原告同居
        。
  （二）被告係因維護自身安全，故隻身暫避居於工作場所，實屬情非得已，詎原告
        非但不知自我反省，反而憑空誣指被告有所謂在外與訴外人吳賢卿同居、通
        姦之行為，不惜辱及被告之名節，委屬非是。原告若執意主張被告有與他人
        通姦之情事，依法自應由其負舉證之責，其並未舉證以實其說，是其請求離
        婚云云，即非有理。
  三、證據：聲請訊問證人即兩造之女張紫瑩、張珮瑩。
    理      由
一、本件原告起訴主張：兩造於六十八年八月二十八日結婚，約定以臺北縣樹林市○
    ○街一一二巷三四號一樓為同居處所，然被告自八十七年十二月後，先藉工作之
    名搬至臺北縣板橋市居住，並開始有早出晚歸之現象，嗣自八十八年七月後，被
    告即完全離家不願與原告同居，後經原告發現，被告係與吳賢卿於外同居，今被
    告無任何理由即棄原告而去，且與他人通姦云云，為此依民法第一千零五十二條
    第一項第五款，請求訴請離婚。被告則以：婚後原告即好逸惡勞，沈迷六合彩賭
    博及股市交易，幾年間即將祖產揮霍迨盡，而家計支出包括三名子女之學雜費用
    泰半賴被告靠裁縫收入與娘家之資助、借貸以支應，原告鮮少負擔，詎原告反而
    於被告婉勸其戒賭及玩股票時，對被告惡言相向並拳打腳踢，甚至多次恐嚇欲殺
    害被告，其中在八十八年八月間，更因被告拒絕提供名下唯一全家賴以居住之房
    屋供原告炒作期貨，竟於十日間連續二次當著三名子女之面，動手毆打被告之餘
    ，復持西瓜刀追殺被告，被告為免遭原告所殺害，被告因此隻身暫時避居在外，
    實屬情非得已，詎原告非但不知自我反省，反而憑空誣指被告有所謂在外與訴外
    人吳賢卿同居、通姦之行為，不惜辱及被告之名節，實屬非是等語為辯，請求駁
    回原告之訴。
二、按當事人主張有利於己之事實者，就其事實有舉證之責任。現行民事訴訟法第二
    百七十七條本文定有明文。次按夫妻之一方與人通姦者，他方得向法院請求離婚
    ，固為民法第一千零五十二條第一項第二款所規定，然主張他方有通姦情事者，
    自應就此事實有舉證之責任。原告主張被告與訴外人吳賢卿通姦云云，然均為被
    告所否認，雖其請求訊問兩造之女張紫瑩欲為有利於此項情事之證明，然證人張
    紫瑩證稱：「我這幾天有至萬大路（即被告現居所）住約一個禮拜，只有一個房
    間，我跟母親睡。」等情，亦無法執為有利於原告主張之證明，且經本院再三諭
    知，原告均表明無法就被告與訴外人吳賢卿通姦之情事為何舉證；反之，被告辯
    稱其目前所以離家而暫未與被告同居，係因原告長期耽溺賭博，經被告屢勸非但
    未聽，卻心生憤怒並因而多次毆打、辱罵及以不實之情誣指其與吳賢卿通姦等情
    事，業據證人即兩造之女張紫瑩、張珮瑩均證稱：其等二人於八十八年暑假之某
    日，原本與訴外人即其弟張閔皇均在房間內，突然聽到房外很吵，打開房門發現
    其父（即原告）拿西瓜刀，那時其母（即被告）已躲入另一房間內，其父一直敲
    房門要其母出來，後來其母因而離家出外居住，且記憶中其父曾賭玩六合彩等語
    明確，是被告目前雖暫未與原告同居，亦係出於有不能同居之正當理由所致。是
    原告主張被告與吳賢卿有通姦情事而欲請求判決離婚云云，自不足採。
三、從而，原告依據民法第一千零五十二條第一項第二款之規定訴請離婚，為無理由
    ，應予駁回。
四、據上論結，本件原告之訴為無理由，依民事訴訟法段第七十八條，判決如主文。
中      華      民      國    八十九    年      七      月     十九     日
                                  臺灣板橋地方法院家事法庭
~B法      官  鍾啟煌
右為正本係照原本作成。
如對本判決上訴，須於判決送達後二十日內向本院提出上訴狀（須按他造人數提出
繕本）。
中      華      民      國    八十九    年      七      月     十九     日
~B法院書記官  王慈嬰


司法院資訊處製作；財團法人民間司法改革基金會備份。
